臺灣士林地方法院刑事判決　　　　　　　 94年度易字第734號
公　訴　人　臺灣士林地方法院檢察署檢察官
被　　　告　甲○○
上列被告因毒品危害防制條例案件，經檢察官提起公訴（94年度
毒偵字第986 號），經本院訊問被告後，被告為認罪之答辯，本
院合議庭裁定，由受命法官行簡式審判程序，判決如下：
    主  文
甲○○連續施用第二級毒品，累犯，處有期徒刑柒月。扣案之安
非他命壹包（驗餘淨重零點玖零公克）沒收銷燬。
    事  實
一、甲○○前因施用毒品案件，經本院裁定送觀察、勒戒後，仍
    認無繼續施用毒品傾向，由臺灣士林地方法院檢察署檢察官
    以89年度毒偵緝字第136號為不起訴處分確定。復再因施用
    毒品案件，由本院裁定令入戒治處所施以強制戒治1年，嗣
    因無繼續戒治之必要，由本院以92年度毒聲字第124號裁定
    停止戒治，所餘戒治期間交付保護管束，並於92年2月27 日
    停止戒治出所。又其再犯施用毒品案件，亦經同署檢察官以
    91年度毒偵字第290號提起公訴，並由本院以91年度易字第
    408號判處有期徒刑3月確定，於93年3月16日縮短刑期執行
    完畢出監。復因施用毒品案件，於92年間，經同署檢察官以
    92年度毒偵字第1290提起公訴，並由本院以93年度簡字第30
    號判處有期徒刑6月確定，於94年3月4日執行完畢出監。另
    於93年間，再因施用毒品案件，經同署檢察官分別以93年度
    毒偵字第1111號、1225號提起公訴，由本院於93年12月6日
    以93年度易字第823號判處有期徒刑9月確定（現於台灣台北
    監獄士林分監執行中）。詎其仍不知悔悟，復基於施用第二
    級毒品安非他命之概括犯意，自94年4月底某日起至同年5
    月3日止，連續在台北市○○區○○路7號2樓住處內，以將
    安非他命放置於吸食器中燒烤吸食煙霧之方式，施用第二級
    毒品安非他命2次，嗣於94年5月3日凌晨0時30分許為警於台
    北市○○區○○路225號前查獲，並扣得第二級毒品安非他
    命1包（淨重0.91公克，驗餘淨重0.90公克）。
二、案經台北市政府警察局中山分局報請台灣士林地方法院檢察
    署檢察官偵查起訴。
    理  由
一、上揭事實，業據被告甲○○於本院審理時坦白承認，且被告
    為台北市政府警察局中山分局員警查獲後所採集之尿液，經
    送請臺灣檢驗科技股份有限公司以「酵素免疫分析法」初步
    檢驗、「氣相層析質譜儀法」確認檢驗之檢驗結果，均呈安
    非他命類陽性反應，此有台北市政府警察局偵辦毒品案件尿
    液檢體委驗單及上開公司出具之濫用藥物尿液檢驗報告各1
    紙附卷可稽，而被告為警查獲時所扣得之安非他命1 包，經
    送往台北市政府警察局刑事鑑識中心鑑驗結果，呈第二級毒
    品甲基安非他命成分，此亦有台北市政府警察局94年9 月27
    日北市鑑毒字第435 號鑑驗通知書1 份在卷足憑，是被告前
    開自白，核與事實相符，應可採信。而被告因施用毒品案件
    ，經本院裁定送觀察、勒戒後，認無繼續施用毒品之傾向，
    由台灣士林地方法院檢察署檢察官不起訴處分確定。復再因
    施用毒品案件，由本院裁定令其入戒治處所施以強制戒治1
    年，嗣因無繼續戒治之必要，由本院以92年度毒聲字第124
    號裁定停止戒治，所餘戒治期間交付保護管束，並於92年2
    月27日停止戒治出所，有上開不起訴處分書及台灣高等法院
    被告前案紀錄表等各1 份在卷可查，故本件事證明確，被告
    於觀察、勒戒，強制戒治執行完畢釋放後5 年內再犯本件施
    用毒品之犯行，堪以認定。
三、核被告所為，係犯毒品危害防制條例第10條第2 項之施用第
    二級毒品罪，其持有第二級毒品之低度行為，應為施用第二
    級毒品之高度行為所吸收，不另論以持有毒品罪。被告連續
    2 次施用第二級毒品犯行，時間緊接，所犯係構成要件相同
    之罪名，顯係基於概括犯意為之，為連續犯，應以一罪論，
    並依刑法第56條之規定加重其刑。被告於起訴書所載以外之
    犯罪事實，雖未據起訴，惟此部分與前開經起訴論罪科刑之
    施用第二級毒品罪具有連續犯裁判上一罪之關係，已如前述
    ，為起訴效力所及，本院自得併予審理。而被告有如事實欄
    所載之犯罪科刑及執行情形，有臺灣高等法院被告全國前案
    紀錄表在卷可按，其於受有期徒刑之執行完畢後，5 年內再
    犯本件有期徒刑以上之罪，為累犯，應依法加重其刑，並遞
    加重之。爰審酌被告已有多次施用毒品前科，且經觀察勒戒
    、強制戒治處分後，仍不知戒絕，竟再次施用毒品，足見其
    悔意不深，然審酌其犯罪之動機、目的、手段、所生之危害
    及犯後坦承犯行態度尚稱良好等一切情狀，量處如主文所示
    之刑。扣案之安非他命1 包，係屬第二級毒品，爰依毒品危
    害防制條例第18條第1 項前段之規定，不問屬於犯人與否，
    沒收銷燬之。
據上論斷，應依刑事訴訟法第273條之1 第1 項、第299 條第1項
前段，毒品危害防制條例第10條第2 項、第18條第1 項前段，刑
法第11條、第56條、第47條，判決如主文。
本案經檢察官陳國鳴到庭執行職務。
中　　華　　民　　國　　94　　年　　10　　月　　31　　日
                  刑事第二庭法  官  林  清  吉
以上正本證明與原本無異。
如不服本判決，應於判決送達後10日內，向本院提出上訴狀。
                            書記官  楊  雅  淇
中　　華　　民　　國　　94　　年　　10　　月　　31　　日
附錄本判決論罪科刑依據之法條：
毒品危害防制條例第10條：
  施用第一級毒品者，處6月以上5年以下有期徒刑。
  施用第二級毒品者，處3年以下有期徒刑。
